臺灣高等法院民事判決　　　　　　　 96年度上更(一)字第120號
上　訴　人　乙○○
訴訟代理人　陳進會律師
複　代理人　林秉欣律師
被　上訴人　甲○○
訴訟代理人　舒正本律師
複　代理人　王俊權律師
上列當事人間請求返還價金事件，上訴人對於中華民國94年6月
20日臺灣板橋地方法院93年度訴字第1100號第一審判決提起上訴
，經最高法院第一次發回更審，本院於96年11月13日言詞辯論終
結，判決如下：
    主  文
原判決關於命上訴人給付超過新台幣壹佰肆拾陸萬貳仟壹佰零壹
元及自民國94年4月22日起至清償日止，按年息5％計算之利息部
分與該部分假執行之宣告暨訴訟費用之裁判均廢棄。
上開廢棄部分，被上訴人在第一審之訴及假執行之聲請均駁回。
其餘上訴駁回。
第一、二審及發回前第三審訴訟費用，由上訴人負擔五分之三，
餘由被上訴人負擔。
    事實及理由
一、被上訴人起訴主張：兩造於民國92年10月4日就坐落台北縣
    新莊市○○段628地號土地（應有部分萬分之147）及其上門
    牌號碼新莊市○○路26巷31號5樓（建號3319號，下稱系爭
    房地）簽訂買賣契約，伊依約交付價金新台幣（下同）446
    萬元，上訴人依約已將系爭房地移轉登記予伊。詎伊於93年
    3月間發現室內有水泥塊掉落、鋼筋外露，懷疑系爭房屋為
    海砂屋，乃委請中國技術學院就混凝土氯離子含量作檢測試
    驗，經取樣於同年4月3日完成報告，發現氯離子含量為每立
    方米0.665公斤及0.696公斤，超過國家標準2倍以上，且其
    混凝土抗壓強度分別為每平方公分82公斤、173公斤，與鑑
    定標準每平方公分210公斤之抗壓強度相距甚多，為有重大
    瑕疵。伊即於93年5月3日以存證信函通知上訴人，其仍拒不
    解決。系爭房屋另經台灣省土木技師公會（下稱土木技師公
    會）鑑定結果，亦為含氯離子過量之海砂屋，雖仍可居住，
    惟須進行補強之費用計275萬元，爰於94年4月21日在第一審
    為訴之變更，依民法第354條、第359條之規定，請求減少價
    金，求為命上訴人應給付伊275萬元及自起訴狀繕本送達翌
    日起至清償日止，按年息5％計算利息之判決。
二、上訴人則以：伊已將系爭房地交付並移轉登記予被上訴人，
    經濟部中央標準局於83年7月間對氯離子含量多寡公佈國家
    標準供參考，而系爭房屋早在77年10月15日即已建築完成，
    當時並無氯離子含量多少之規定，只要系爭房屋符合其時法
    令規定而建築完成即不具有瑕疵。況該屋為屋齡15年之中古
    屋，而簽約時伊向被上訴人誠實表明未曾作海砂屋檢測，被
    上訴人若有疑義時，應於簽約後支付第二期款前（或一個月
    內）自行檢測之，惟被上訴人未於所定期限內檢測，自屬重
    大過失而不知，及怠於通知，伊又未保證系爭房屋非海砂屋
    ，依民法第355條第2項、第356條規定，伊不負擔保責任。
    又系爭房屋乃一集合式住宅公寓，為超過百戶之大型社區，
    迄未聽聞有任何住戶曾反應水泥塊掉落及居住堪慮之情形，
    其間並經歷921及331大地震及無數颱風暴雨之摧殘，仍完好
    如初，應無瑕疵等語，資為抗辯。
三、原審為被上訴人全部勝訴之判決，即判命上訴人應給付275
    萬元及自93年7月8日起至清償日止，按年息5％計算之利息
    ，並諭知被上訴人以92萬元供擔保後得假執行，上訴人如於
    假執行程序實施前，以275萬元供擔保後得免假執行。上訴
    人不服，提起上訴，經更審前本院將原審判決全部廢棄，改
    判駁回被上訴人在第一審之訴及假執行之聲請。被上訴人不
    服，上訴最高法院，嗣經最高法院將更審前本院判決廢棄，
    發回本院更行審理，上訴人之上訴聲明：(一)原判決廢棄。(二)
    被上訴人在第一審之訴及假執行之聲請均駁回。被上訴人之
    答辯聲明：上訴駁回。
四、兩造之不爭執事項如下（見本院卷第43頁正、反面）：
  (一)兩造於92年10月4日就系爭房地簽訂買賣契約，被上訴人依
    約交付價金446萬元、代書費16,000元、簽約金2,000元、增
    值稅49,474元、契稅26,130元、雜費5,713元（計4,559,317
    元）。上訴人已於92年10月23日將系爭房地所有權移轉登記
    予被上訴人（買賣契約書、土地及建物登記簿本、稅捐繳款
    單見原審卷第11頁至第21頁、房屋買賣訂金合約書見原審卷
    第58頁、建物現況確認書見原審卷第59頁、借屋裝修同意書
    見原審卷第60頁）。
  (二)被上訴人於93年3月間發現室內有水泥塊掉落、鋼筋外露，
    懷疑該屋為海砂屋，委請中國技術學院就混凝土氯離子含量
    作檢測試驗，經取樣檢測於同年4月3日完成報告，該氯離子
    含量為每立方公尺0.665公斤及0.696公斤，混凝土抗壓強度
    分別為每平方公分82公斤、173公斤（中國技術學院試驗報
    告見原審卷第27頁、第28頁）。
  (三)原審於93年10月間會同土木技師公會到場鑑定，由鑑定人於
    94年1月間偕同兩造現場採樣鑑定，認為混凝土鑽心抗壓試
    驗結果：五樓設計強度依原始結構計算書為每平方公分210
    公斤，以混凝土鑽心體試驗平均值為每平方公分113.33公斤
    ；氯離子含量檢測試驗結果：混凝土硬化後原含有高濃度之
    水溶性氯離子將因混凝土齡期久遠而逐漸降低其濃度，致對
    成屋無法直接建立國家標準，其相關且較接近之國家標準為
    CNS3090「預拌混凝土」，係指尚未凝固屬半流體之新拌混
    凝土，前項標準規定預拌混凝土最大水溶性氯離子含量及鋼
    筋混凝土依次為每立方公尺0.15公斤及0.3公斤，該屋5樓經
    混凝土氯離子含量試驗，其平均值及最大值依序為每立方公
    尺0.624公斤及0.744公斤，均較標準值為高，上開鑑定報告
    於94年3月23日函送原審（土木技師公會函見原審卷第140頁
    ，鑑定報告外放）。
  (四)被上訴人於93年5月3日板橋八支郵局第133號存證信函，通
    知上訴人：「請於收函後七日內會同本人勘驗房屋並商討解
    約或補強方法，屆期未處理，本人將依法解除契約或請求減
    少價金」，上訴人於93年5月4日收受（存證信函及收件回執
    ，見原審卷第32頁至第34頁）。
  (五)被上訴人於93年5月10日起訴時，擇定行使契約解除權，請
    求上訴人返還價金及代書費等計4,559,317元本息。嗣於94
    年4月21日具狀行使價金減少請求權，請求上訴人給付275萬
    元及自起訴狀繕本送達翌日即93年7月8日起算之法定遲延利
    息。
五、兩造之爭執事項如下（見本院卷第44頁）：
  (一)系爭房屋有無瑕疵？
  (二)上訴人是否應負物之瑕疵擔保責任？買受人有無怠於檢查，
    而依民法第355條第2項之規定，出賣人可不負擔保之責？
  (三)被上訴人於94年4月21日行使價金減少請求權，有無逾6個月
    期間？
  (四)如可請求減少買賣價金時，可減少之數額有多少？
  (五)被上訴人對損害之擴大是否與有過失？
  (六)被上訴人有收取租金，有無損益相抵原則之適用？
六、本院得心證之理由：
  (一)按物之出賣人，對於買受人應擔保其物依民法第373條之規
    定危險移轉於買受人時，無滅失或減少其價值之瑕疵，亦無
    滅失或減少其通常效用，或契約預定效用之瑕疵，同法第35
    4條第1項前段定有明文。本件被上訴人主張系爭房屋為海砂
    屋，出賣人應負物之瑕疵擔保責任，然為上訴人所否認。經
    查：
    1.所謂物之瑕疵係指存在於物之缺點而言。凡依通常交易觀
      念，或依當事人之決定，認為物應具備之價值、效用或品
      質而不具備者，即為物有瑕疵，且不以物質上應具備者為
      限。若出賣之特定物所含數量缺少，足使物之價值、效用
      或品質有欠缺者亦屬之，最高法院73年台上字第1173號判
      例參照。又依通常交易觀念，建築物本以提供安全無虞之
      居住、使用環境為其主要功能，是建築物所應具備之通常
      效用即應包括穩固、耐用之建築形體、結構在內，茍建築
      物形體、構造缺乏穩固、耐用之功能，而有龜裂、崩塌之
      安全疑虞時，即應認該建築物之通常效用有所滅失或減少
      ，而有物之瑕疵存在。
    2.系爭房屋經被上訴人於93年3月間發現室內有水泥塊掉落
      、鋼筋外露，嗣經委請中國技術學院就混凝土氯離子含量
      作檢測試驗，經取樣檢測於同年4月3日完成報告，該氯離
      子含量為每立方公尺0.665公斤及0.696公斤，且混凝土抗
      壓強度分別為每平方公分82公斤、173公斤等情，有該中
      國技術學院試驗報告可稽（見原審卷第27頁、第28頁）。
      嗣原審亦於93年10月18日另行委請土木技師公會派員鑑定
      ，其鑑定結果認「A.混凝土鑽心抗壓試驗結果：5樓設計
      強度依原始結構計算書為每平方公分210公斤，經混凝土
      鑽心體試驗，其試驗值平均值為每平方公分113.33公斤；
      ．．B.氯離子含量檢測試驗結果：因混凝土硬化後，其原
      含有高濃度之水溶性氯離子，則會因混凝土之齡期之久遠
      而逐漸降低其濃度，因此對於成屋，無法直接建立國家標
      準，其相關且較接近之國家標準為CNS3090『預拌混凝土
      』，係指尚未凝固屬半流體之新拌混凝土，前項標準規定
      預力混凝土最大水溶性氯離子含量為每立方公尺0.15公斤
      ，鋼筋混凝土為每立方公尺0.3公斤，系爭房屋5樓經混凝
      土氯離子含量試驗結果，其平均值為每立方公尺0.624公
      斤，最大值為每立方公尺0.744公斤，均較標準值為高。
      綜合 (A）、（B）兩項結果得知，標的物確實有氯離子含
      量過高、混凝土強度不足現象，符合高氯離子含量建物（
      即俗稱海砂屋）相關規定」等情，有台灣省土木技師公會
      鑑定報告足參（見鑑定報告第5頁至第7頁）。系爭房屋前
      後經過二次鑑定，其鑑定結果均認氯離子含量過高、混凝
      土抗壓強度不足，即會造成建築物天花板或牆壁整片（塊
      ）混凝土剝落、或龜裂，而影響建築物穩固、耐用之通常
      效用。是被上訴人主張系爭房屋氯離子含量過高，具有瑕
      疵，即屬可採。
    3.上訴人抗辯系爭房屋於77年10月間即建築完成，當時無氯
      離子含量標準，只需系爭房屋符合其時法令規定建築即無
      瑕疵云云。惟查，混凝土最大水溶性氯離子含量標準值，
      係83年7月22日第一次修訂公布國家標準CNS3090號，針對
      混凝土最大水溶性氯離子含量規定，預力混凝土每立方公
      尺為0.15公斤、鋼筋混凝土每立方公尺為0.6公斤，嗣87
      年6月25日第二次修訂公布，對鋼筋混凝土氯離子含量修
      正為每立方公尺0.3公斤，如超過上開規定值時，鋼筋需
      作防銹處理（見原審卷第97頁）。系爭房屋建築時固然尚
      未制訂公布上開國家標準，然建築物之形體、結構需具備
      安全、耐用之通常效用，使任何人居住或使用該建築物，
      均不會因天花板、牆壁之混凝土有隨時龜裂、崩塌之危險
      而影響安全，上開國家標準CNS3090號規定值僅係提供一
      個較清晰之判斷標準，縱使上開國家標準CNS3090號未修
      訂公布，建築物本身亦需具備此一通常效用，換言之，並
      非未修訂公布上開國家標準，建築物之氯離子含量即可不
      受任何制約。再則，如土木技師公會之鑑定意見所示，混
      凝土硬化後，其原含有高濃度之水溶性氯離子，會因混凝
      土之齡期之久遠而逐漸降低其濃度，而觀之系爭房屋於77
      年間建築完成，迄土木技師公會93年10月間鑑定時，已使
      用16年之久，準此，其混凝土中水溶性氯離子含量，已因
      時間之經過而逐漸降低其濃度，然據鑑定報告所示，其平
      均值為每立方公尺0.624公斤，最大值為每立方公尺0.744
      公斤，均較上開標準值高出甚多，足認系爭房屋在興建時
      ，其混凝土中水溶性氯離子含量應高出上開鑑定結果，而
      具有混凝土中水溶性氯離子含量過高之瑕疵。故上訴人此
      項抗辯，殊非足取。
    4.上訴人再辯被上訴人若有海砂屋疑慮，應於簽約後支付第
      二期款前或一個月內自行檢測之，卻逾期怠於檢測，為重
      大過失而不知瑕疵，及怠於通知，依民法第355條第2項、
      第356條規定，伊不負擔保責任云云。惟查兩造於92年10
      月4日簽訂房地買賣契約書，於契約書之附件一「建物現
      況確認書」下方「注事事項」欄位內，固然記載「買方（
      指被上訴人）對本成屋是否為輻射屋或海砂屋（氯離子檢
      測事項）有疑議（義）時，應於簽定契約後支付第二期款
      前（或一個月內）自行檢測之，買方（檢測人員）為前項
      之檢測時，賣方不得拒絕進入」（見原審卷第15頁反面）
      。然上開文字並無買方逾期未檢測時，「不得再主張海砂
      屋瑕疵」或「拋棄物之瑕疵擔保請求權」，或「賣方不負
      擔海砂屋瑕疵擔保」之失權約定，故上訴人辯稱被上訴人
      未於支付第二期款前（於92年10月9日交付第二期款）或
      一個月內（迄92年11月4日）檢測海砂屋，為重大過失不
      知瑕疵云云，洵屬無據。次查建築物是否為海砂屋，除非
      外觀上已有天花板、牆壁混凝土剝落、鋼筋外露、銹蝕等
      明顯瑕疵存在，否則一般人藉由目視檢查，是無法檢測出
      混凝土中水溶性氯離子含量是否過高，勢必待有上述明顯
      且異常之瑕疵出現時，居住者始會產生疑慮，而委請專業
      人士從事鑑定。本件被上訴人於93年3月間發現室內有水
      泥塊掉落、鋼筋外露，即委請中國技術學院就混凝土氯離
      子含量作檢測試驗，該學院亦於同年4月3日完成報告，嗣
      被上訴人以93年5月3日板橋八支郵局第133號存證信函通
      知上訴人上開瑕疵，上訴人於93年5月4日收受該存證信函
      ，有中國技術學院檢測報告、存證信函、收件回執為憑（
      見原審卷第27頁、第28頁、第32頁至第34頁），由懷疑海
      砂屋、確定瑕疵、至通知瑕疵，先後歷時二個月，時間上
      甚為合理，難認有怠於檢查或通知之情事，故上訴人辯稱
      被上訴人是重大過失不知瑕疵或怠於通知，依民法第355
      條第2項、第356條規定，伊不負擔保責任云云，即非可採
      。
    5.綜上，系爭房屋混凝土水溶性氯離子含量確實過高，致房
      屋結構穩固、耐用之通常效用有所減少，上訴人應負物之
      瑕疵責任，應可認定。
  (二)又按買賣因物有瑕疵，而出賣人依前5條之規定，應負擔保
    之責者，買受人得解除其契約，或請求減少其價金。但依情
    形解除契約顯失公平者，買受人僅得請求減少價金。另買受
    人因物有瑕疵，而得解除契約或請求減少價金者，其解除權
    或請求權，於買受人依第356條規定為通知後6個月間不行使
    或自物之交付時起經過5年而消滅，民法第359條、第365條
    第1項分別定有明文。上開條文所謂「通知」，係指買受人
    於知悉標的物有瑕疵時，應具體指明瑕疵之所在而對出賣人
    為觀念通知而言。本件被上訴人於94年4月21日行使價金減
    少請求權，上訴人則抗辯被上訴人行使價金減少請求權已逾
    民法第365條所定6個月除斥期間云云。經查：系爭房屋由中
    國技術學院於同年4月3日所完成之檢測報告，僅記載氯離子
    含量為每立方公尺0.665公斤及0.696公斤，混凝土抗壓強度
    分別為每平方公分82公斤、173公斤（見原審卷第27頁、第
    28頁），此外，就系爭房屋是否安全堪虞而不適宜居住使用
    ，並未為鑑定，直至原審於93年10月間委請土木技師公會鑑
    定時，始針對上開爭點鑑定，其鑑定結果認系爭房屋「確實
    有氯離子含量過高，混凝土強度不足現象，但由於標的物於
    77年請領使照，使用至今已16、17年，期間也經歷921及331
    地震，從外觀及鄰房依相同材質一起興建之建物並未有明顯
    裂損顯示，標的物尚未達不適宜居住狀態，但標的物氯離子
    含量過高，及混凝土強度不足仍是事實，標的物仍須進行補
    強才可」，並於94年3月23日將鑑定報告函送原審酌參（見
    鑑定報告第7頁，土木技師公會函見原審卷第140頁）。被上
    訴人於原審聲請閱覽上開鑑定報告後，方得知悉系爭房屋混
    凝土水溶性氯離子含量過高，需進行補強措施，但未達不適
    宜居住之狀態，換言之，被上訴人直至此時方知悉系爭房屋
    具體之瑕疵及影響之程度，是其於94年4月21日具狀行使價
    金減少請求權，應未逾民法第365條第1項所定之6個月除斥
    期間限制。況且，被上訴人於93年5月3日以存證信函通知上
    訴人房屋有瑕疵時，或同年月10日起訴時，尚不能確定該氯
    離子含量過高對系爭房屋未達不能居住之狀態，實難責令其
    必行使價金減少請求權，而不得主張解除契約，故上訴人指
    摘被上訴人於93年5月間通知瑕疵，迄94年4月21日行使價金
    減少請求權，已逾6個月除斥期間云云，難予採信。
  (三)又買受人請求減少之價金數額，應依同品質物品之市場價值
    與系爭瑕疵物之買賣價金並其減少後之實際價格相比較，以
    為計算之基準，最高法院86年度台上字第1615號判決意旨參
    照。然兩造之買賣契約締結於93年10月間，迄今已近3年，
    若令被上訴人需舉證證明3年前氯離子含量未逾標準值之同
    品質房屋市價，及系爭有瑕疵房屋於3年前之市價，始能計
    算其應減少之價金為若干，其證明顯有重大困難。再按89年
    2月9日修正之民事訴訟法第222條第2項增訂，當事人已證明
    受有損害而不能證明其數額或證明顯有重大困難者，法院應
    審酌一切情況，依所得心證定其數額，該增訂含有證明責任
    規範存在價值，損害額證明極度困難時，法院基於全辯論意
    旨及調查證據結果，仍不能獲得損害賠償額確信時，俾使權
    利容易實現，減輕損害額證明之舉證責任，最高法院93年台
    上字第2213號判決意旨參照。本件被上訴人原不知系爭房屋
    之混凝土氯離子含量過高，而以無瑕疵標的物之情狀與上訴
    人商議買賣價金，是系爭房屋之實際價值應低於兩造所商議
    之買賣價金，則被上訴人多支出逾該實際價值部分之買賣價
    金，得以請求減少價金之方式衡平之。故被上訴人已能證明
    系爭房屋具有瑕疵應減少價金，而其證明應減少之數額，又
    有重大困難，已如前述，本院自得適用民事訴訟法第222條
    第2項之規定，審酌一切情況，依所得心證定其數額。爰審
    酌系爭房屋經土木技師公會鑑定，該5樓大樑進行補強之費
    用為49,005元、5樓RC柱之補強費用為314,118元、而對氯離
    子含量過高，會造成鋼筋腐蝕、混凝土剝落，以防陰極方式
    處理之費用為903,000元，廢料清運及運送費為5,269元，另
    以上開數額15％計算稅捐及管理費為190,709元，計1,462,1
    01元（如附表所示，見鑑定報告第10頁）。如進行補強措施
    ，應可將瑕疵造成損害降至最低等一切情況，而認被上訴人
    得請求減少之價金，以1,462,101元計算為適當。另兩造均
    同意法定遲延利息自94年4月22日起算（見本院卷第44頁）
    ，依民事訴訟採辯論主義，本院自當採為判決之基礎，故被
    上訴人得請求減少之價金為1,462,101元及自94年4月22日起
    至清償日止，按年息5％計算之利息。至上開鑑定報告中，
    另列入6樓陰極防蝕處理之費用903,000元，惟上訴人辯稱6
    樓增建物屬附贈性質，非買賣標的物等情，查該6樓增建物
    有獨立出入門戶，非屬系爭房屋之附屬建物，業經原審於93
    年10月18日勘驗現場屬實（見原審卷第113頁反面），且系
    爭買賣契約對買賣標的物載明為系爭房屋即新莊市○○路26
    巷31號5樓房屋（見原審卷第12頁），未包含6樓增建物，又
    於建物現況確認書中，已載明6樓增建物「賣方應確實加以
    說明使買方得以充分認知此範圍，隨時有被拆除之慮或移動
    進出者」（見原審卷第15頁反面），既屬隨時有被拆除之虞
    之增建物，上訴人即出賣人應無願就此增建物負瑕疵擔保責
    任之意，故無證據證明6樓增建物為買賣標的之一部分，亦
    無法證明上訴人就6樓增建物願意負瑕疵擔保責任，故關於6
    樓增建物之陰極防蝕處理費用，本院認不應計入減少價金之
    範圍。又上開鑑定報告列載「其他費用216,912元」，難以
    特定屬於何一項之補強費用，故本院認此部分金額亦不應計
    入，均併予敘明。
  (四)另上訴人辯稱被上訴人未於簽約後支付第二期款前或一個月
    內自行檢測是否屬海砂屋，致增加補強修復費用，對損害擴
    大有過失云云。惟被上訴人未於簽約後支付第二期款前或一
    個月內自行檢測是否屬海砂屋乙節，並不生失權效果，已如
    前述，自難認被上訴人未於上開期限內自行檢測，有何過失
    可言，況上訴人亦未能舉證證明延後數月檢測，有造成補強
    費用之增加，是其抗辯應依民法第217條第1項之規定減輕賠
    償金額云云，委不足取。
  (五)又損益相抵，係指損害賠償之債權人基於與受損害之同一原
    因事實並受有利益，其請求之賠償金額，應扣除所受之利益
    而言，此觀民法第216條之1規定自明。債權人倘非基於與受
    損害同一原因事實並受有利益，自無上開規定之適用，最高
    法院92年台上字第803號判決意旨參照。上訴人另辯稱被上
    訴人收取租金，應適用損益相抵云云，惟縱認被上訴人將系
    爭房屋出租予第三人而收取租金屬實，此乃基於另一租賃法
    律關係之原因事實而收取租金，與本件買賣契約之原因事實
    ，顯非同一，應無損益相抵原則之適用。上訴人此項辯解，
    洵屬無據。
七、從而，被上訴人行使買賣價金減少請求權，請求上訴人返還
    應減少之價金1,462,101元及自94年4月22日起至清償日止，
    按年息5％計算之利息，洵屬正當，應予准許，其逾此部分
    之請求，即非有據，應予駁回，該部分假執行之聲請，亦失
    所附麗，應予駁回。原審就被上訴人之請求不應准許之部分
    ，所為上訴人敗訴判決及該部分為供擔保得假執行之諭知，
    尚有未合，上訴意旨指摘原判決此部分不當，求為廢棄改判
    ，為有理由，爰由本院改判諭知如主文第1項、第2項所示；
    就被上訴人之請求應准許部分，所為上訴人敗訴判決，並無
    不合，上訴意旨指摘原判決此部分不當，求予廢棄改判，為
    無理由，應駁回上訴。
八、兩造其餘之攻擊或防禦方法及未經援用之證據，經本院斟酌
    後，認為均不足以影響本判決之結果，無逐一詳予論駁之必
    要。併此敘明。
九、據上論結，本件上訴為一部有理由，一部無理由，依民事訴
    訟法第450條、第449條第1項、第79條、第78條，判決如主
    文。
中　　華　　民　　國　　96　　年　　11　　月　　27　　日
  　　　　　　　　　民事第十六庭
                        審判長法　官  沈方維
　　  　　　　　　　　　      法　官  湯美玉
　　　  　　　　　　　　      法　官  呂淑玲
正本係照原本作成。
兩造均不得上訴。
中　　華　　民　　國　　96　　年　　11　　月　　27　　日
　　　　　　　　　　　　　　　書記官  明祖全
